---
title: "Manual de conección entre Posit Rstudio y Github"
author: "Elvis Sanchez"
date: "2023-10-27"
output: pdf_document
---

```{r setup, include=FALSE}
knitr::opts_chunk$set(echo = TRUE)
```

## 1) Obtener cuenta github

Regístrese en GitHub:: Puede registrarse para obtener una cuenta gratuita en GitHub. Esta será su plataforma para colaborar en código utilizando Git..

## 2) Si deseo conocer name y correo en mi git:

En la consola de RStudio:: 

```{r eval=FALSE}
library(usethis)
usethis::edit_git_config()
# Modificar en el fichero ".gitconfig" los apartados: "name" y "email" 
# y guardar el fichero
# usethis::use_git_config(user.name="Elvis102",user.email="elvissanchez102@gmail.com")
```

## 3) Crear un token de acceso personal (PAT) en GitHub

Una vez que se haya registrado, deberá habilitar RStudio para "hablar" con GitHub. El proceso para hacerlo ha cambiado recientemente (aquí es donde veo la mayor diferencia importante con Happy Git con R). La mejor manera de conectar RStudio y GitHub es usando su nombre de usuario y un token de acceso personal (PAT). Para generar un token de acceso personal, use la función `create_github_token()` de usethis . Esto lo llevará a la página correspondiente en el sitio web de GitHub, donde le dará un nombre(usuario=Elvis102) a su token y lo copiará (¡no lo pierda porque nunca volverá a aparecer!). 

Configure un token de acceso personal en GitHub: Este token será su credencial para la autenticación en GitHub cuando use la API de GitHub o la línea de comandos. Puede ir directamente a la página de GitHub para generar su token de acceso personal utilizando la función.

En la consola de RStudio: 

```{r confg, eval=FALSE}
library(usethis)
usethis::create_github_token()
```

- Pulsar sobre el enlace que aparece en la salida en la consola.
- Abrirá una página web de Github en la que se tendrá que pulsar el botón “Generate token”.
- Copiar el token que aparece en Github (luego se utilizará en el siguiente paso).

Nota: una vez hecho el enter, esto no lleva **new personal access** de github, donde aparecerá un nombre descriptivo  a nuestro token, y la **expirate** de caducidad(90 días vale mi toque signifca que luego de ello dejará de funcionar) y generar token.Cuando generemos el token hay que copiarlo, lo que me salió es el siguiente:

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

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

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

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

## 4) Almacenar token de acceso personal para conectar RStudio y GitHub

Ahora que ha creado un token de acceso personal, debemos almacenarlo para que RStudio pueda acceder a él y sepa conectarse a su cuenta de GitHub. La función gitcreds_set() del paquete gitcreds te ayudará aquí. Ingresará su nombre de usuario de GitHub y el token de acceso personal como contraseña (NO su contraseña de GitHub, como pensé inicialmente). Una vez que haya hecho todo esto, ¡habrá conectado RStudio a GitHub!.

En la consola de RStudio:

```{r eval=FALSE}
library(gitcreds)
gitcreds::gitcreds_set()
# Ante la pregunta: "Enter password or token"
# introducir el token copiado en el paso anterior
```

## 5) Cómo conectar proyectos de RStudio con repositorios de GitHub

Ahora que hemos conectado RStudio y GitHub, discutamos cómo hacer que los dos funcionen juntos. La idea básica es que configure los proyectos que cree en RStudio con repositorios GitHub asociados. Cada proyecto de RStudio vive en un solo repositorio de GitHub.

¿Cómo conectamos un proyecto de RStudio a un repositorio de GitHub? Happy Git with R repasa tres estrategias . Demostraré dos de ellos. 

### 5.1 RStudio Primero

A veces, ya tiene un proyecto localmente y desea obtenerlo en GitHub. Para hacer esto, primero deberá usar la función use_git() de usethis , como hicimos anteriormente. Luego, puede usar la función use_github() , que creará un repositorio de GitHub y lo conectará a su proyecto RStudio actual...

Para subir un proyecto RStudio en el que se ha configurado las opciones con Git a Github, se tienen que realizar los siguientes pasos en la consola de RStudio::

```{r eval=FALSE}
library(usethis)
usethis::use_git()
usethis::use_github()
```

Se realizará un proceso que activará la página web de Github con el repositorio asociado al proyecto que se acaba de crear en RStudio.....

### 5.2 GitHub primero

La forma más sencilla de usar RStudio y GitHub juntos es crear un repositorio en GitHub primero. Cree el repositorio y, a continuación, cuando inicie un nuevo proyecto en RStudio, utilice la opción de control de versiones, introduzca la URL de su repositorio y listo... 

Para bajar un repositorio creado en Github a un proyecto local en RStudio, se tienen que realizar los siguientes pasos:

- Crear un nuevo repositorio en nuestra cuenta de Github (o utilizar uno ya existente): pulsar el botón “Create repository”.
- Copiar al portapapeles la primera dirección que aparece (pulsando el botón de la derecha). Coincide con la dirección url que aparece en la barra del navegador.
- En RStudio seleccionamos crear “New project”, elegimos “Version Control” y luego seleccionamos “Git”.
- Introducimos en el primer cuadro de texto la url copiada anteriormente.
- Pulsamos “Create Project”.
- A continuación podrá consultarse la pestaña “Git” y ver la información asociada al repositorio descargado.

# 6) Push

* **Push (Subir a Github)**: Empujar significa enviar cualquier cambio en su código de RStudio a GitHub. Para hacer esto, primero tenemos que comprometernos.
        # Creamos un nuevo fichero de script R o un fichero Rmd y lo grabamos.
- Marcamos todos los ficheros sobre los checks de “Staged”, rellenamos la descripción del commit y pulsamos sobre el botón de “commit”.
- Después de hacer el commit, pulsamos sobre el botón “Push” para subir los cambios a Github.
nota a veces hay que actulizar la ventana de posit rstudio o reiniciar R para hacer el commit.

# En caso de perder conección entre rstudio cloud y github, por algún error involuntario

Lo rápido es borrar el repositorio de github:

- En GitHub, navega hasta la página principal del repositorio que deseas eliminar.
- Haz clic en "Settings" en la barra de navegación superior del repositorio.
- Desplázate hacia abajo hasta la sección "Danger Zone".
- Haz clic en "Delete this repository".
- Escribe el nombre del repositorio en el campo proporcionado.
- Haz clic en "I understand the consequences, delete this repository".
- Confirma la eliminación.

luego de generar el token y todos esso pasos
deberar
colocar la siguiente instruccion:
para crear nuevamente el repositorio:
usethis::use_github()





